【裁判字號】    95,交易,24
【裁判日期】    950208
【裁判案由】    過失致死等
【裁判全文】
臺灣臺中地方法院刑事判決              95年度交易字第24號
公  訴  人  臺灣臺中地方法院檢察署檢察官
被      告  甲○○
上列被告因過失致死等案件，經檢察官提起公訴（94年度偵字第
19735號），被告在準備程序中就被訴事實為有罪之陳述，嗣經
本院合議庭裁定改由受命法官獨任行簡式審判程序，本院判決如
下：
    主    文
甲○○服用酒類，不能安全駕駛動力交通工具而駕駛，處有期徒
刑貳月；又過失致人於死，處有期徒刑柒月。應執行有期徒刑捌
月，緩刑貳年。
    犯罪事實
一、王淵於民國94年11月20日凌晨1時許，在臺中市○○○路
    與文心路口之「SPET PUB」與朋友飲用易開罐啤酒4瓶，已
    達不能安全駕駛動力交通工具之程度，竟仍於同日凌晨4時
    許，酒後自行駕駛車牌號碼9672─ＬＫ自用小客車，沿台中
    縣沙鹿鎮○○路永和巷由東向西方向行駛，於同日上午6時
    許，行經同上路永和巷2號前，應注意行車速度，應依速限
    標誌或標線之規定，無標誌或標線者，在未劃設車道線、行
    車分向線之道路，時速不得超過40公里；且汽車行駛時，駕
    駛人應注意車前狀況，並隨時採取必要之安全措施；及汽車
    駕駛人，飲用酒類後其吐氣所含酒精濃度超過每公升0.25毫
    克以上者，不得駕車；而依當時天候晴、晨光、柏油路面、
    路面乾燥、無缺陷、無障礙物及視距良好等情形，亦無不能
    注意之情事，竟疏於注意，酒後危險駕駛，以時速50至60公
    里之速度超速行駛，又未注意車前狀況，致撞及正在對向路
    旁掃地之張茂樹，致張茂樹受有頭部外傷致顱腦損傷，經送
    醫急救於同日上午11時30分許不治死亡。嗣因警員巡邏經過
    現場立即處理，並對王淵實施酒測，發現其呼氣所含酒精
    濃度高達每公升0.58毫克，始得悉上情。
二、案經張茂樹之子乙○○訴由臺中縣警察局清水分局報請臺灣
    臺中地方法院檢察署檢察官偵查起訴。
    理    由
一、上揭犯罪事實業據被告王淵在警、偵訊及本院審理時均坦
    承不諱，且經告訴人乙○○指訴綦詳，並有臺中縣警察局道
    路交通事故當事人酒精測定紀錄表、刑法第185條之3之查獲
    後測試觀察職務報告、道路交通事故現場圖、道路交通事故
    調查報告表 (一)( 二)、現場照片8張各在卷為憑，而被害
    人張茂樹確因本件車禍致死，亦經臺灣臺中地方法院檢察署
    檢察官督同檢驗員相驗屬實，製有勘驗筆錄、驗斷書及相驗
    屍體證明書各附卷可稽。按行車速度，應依速限標誌或標線
    之規定，無標誌或標線者，在未劃設車道線、行車分向線之
    道路，時速不得超過40公里；且汽車行駛時，駕駛人應注意
    車前狀況，並隨時採取必要之安全措施；及汽車駕駛人，飲
    用酒類後其吐氣所含酒精濃度超過每公升0.25毫克以上者，
    不得駕車；道路交通安全規則第93條第1項第1款、第94條第
    3項及第114條第2款分別定有明文。被告駕車自應注意上述
    道路交通安全規定，且依當時天候、視線及路況等情狀，又
    無不能注意之情形，竟疏於注意致肇事，使被害人死亡，被
    告顯有過失責任甚明。又被告之過失行為與被害人之死亡間
    ，具有相當之因果關係，足認被告之自白與事實相符。本件
    事證明確，被告犯行洵堪認定。
二、核被告所為，係犯刑法第185條之3服用酒類，不能安全駕駛
    動力交通工具而駕駛罪及同法第276條第1項過失致人於死罪
    。被告所犯上開2罪間，犯意各別，行為互殊，應依刑法第
    50條規定併合處罰。爰審酌被告明知飲用酒類後可能降低注
    意力，精神無法集中，已不能安全駕駛動力交通工具，竟仍
    駕車超速行駛，致撞及在路旁打掃之被害人，使被害人死亡
    ，其漠視政府禁止酒醉駕車之法令，並使被害人之家庭破碎
    ，天倫不再，其惡性非輕，對社會安全秩序及被害人家屬所
    生危害甚鉅，惟念及被告甫成年，思慮不周，竟因酒醉駕車
    肇事，致人於死，犯罪後坦承犯行，顯有悔意，且與被害人
    家屬達成民事和解，並支付賠償金額 (有卷附本院調解筆錄
    及銀行支票足按)，犯罪後態度良好等一切情狀，分別量處
    如主文所示之刑，並合併定其應執行刑。再被告前未曾受有
    期徒刑以上刑之宣告，因一時失慮，致罹刑章，事後已坦承
    犯行，深具悔意，經此次偵、審教訓及刑之宣告後，應知警
    惕而無再犯之虞，且被告目前有正當工作，夜間復在高職補
    校就學 (有在職證明書及學生證影本可憑)，本院認為所宣
    告之刑以暫不執行為適當，併予宣告緩刑2年，用啟自新。
據上論斷，依刑事訴訟法第273條之1第1項、第299條第1項前段
，刑法第185條之3、第276條第1項、第50條、第51條第5款、第
74條第1款，罰金罰鍰高標準條例第1條前段，判決如主文。
本案經檢察官丙○○到庭執行職務
中    華    民    國    95    年    2     月     8     日
                  刑事第十五庭  法  官  林金灶
上正本證明與原本無異。
如不服本判決，應於送達後十日內向本院提出上訴狀（須附繕本
），上訴於台灣高等法院台中分院。
                                書記官  巫偉凱
中    華    民    國    95    年    2     月     8     日
附錄論罪科刑法條全文中華民國刑法第185條之3：
服用毒品、麻醉藥品、酒類或其他相類之物，不能安全駕駛動力
交通工具而駕駛者，處一年以下有期徒刑、拘役或三萬元以下罰
金。
中華民國刑法第276條第1項：
因過失致人於死者，處二年以下有期徒刑、拘役或二千元以下罰
金。


司法院資訊處製作；財團法人民間司法改革基金會備份。
